【裁判字號】    99,訴,1171
【裁判日期】    991214
【裁判案由】    違反毒品危害防制條例
【裁判全文】
臺灣彰化地方法院刑事判決             99年度訴字第1171號
公  訴  人  臺灣彰化地方法院檢察署檢察官
被      告  王孟元
上列被告因毒品危害防制條例案件，經檢察官提起公訴（99年度
毒偵字第1439號），被告於本院準備程序中自白犯罪，本院認有
刑事訴訟法第273 條之1 第1 項之情形，合議裁定由受命法官獨
任進行簡式審判程序，茲審理判決如下：
    主  文
王孟元施用第一級毒品，累犯，處有期徒刑玖月。
    事  實
一、王孟元前於民國（下同）96年間，因施用毒品案件，經本院
    以96年度毒聲字第691 號裁定送觀察、勒戒後，認有繼續施
    用毒品之傾向，再經本院以97年度毒聲字第219 號裁定送強
    制戒治，於98年2 月19日執行完畢釋放，並由臺灣彰化地方
    法院檢察署檢察官以98年度戒毒偵字第71、72、73、74號為
    不起訴處分確定。又於97年間，先因詐欺案件，經本院以97
    年度員簡字第160 號判決，判處有期徒刑5 月，如易科罰金
    ，以新臺幣1 千元折算1 日確定（第一案），再因竊盜案件
    ，經本院以97年度易字第597 號判決，判處有期徒刑5 月，
    如易科罰金，以新臺幣1 千元折算1 日確定（第二案），上
    開二案嗣經本院以97年度聲字第1900號裁定定應執行刑有期
    徒刑9 月確定，業於99年4 月22日縮短刑期執行完畢。詎其
    仍不知悔改，於前開強制戒治執行完畢釋放後5 年內，復基
    於施用第一級毒品海洛因之犯意，於99年6 月28日上午9 時
    許，在彰化縣埔心鄉○○道路圳渠旁，以將毒品海洛因置於
    針筒內加水混合後注射手臂之方式施用第一級毒品海洛因1
    次。嗣於99 年6月30日中午12時50分許，為警持搜索票至其
    位在彰化縣溪湖鎮○○里○○路○ 段405 號之居所執行搜索
    ，經徵其同意採集尿液送檢，結果呈嗎啡陽性反應，始查知
    上情。
二、案經彰化縣警察局溪湖分局報請臺灣彰化地方法院檢察署檢
    察官偵查起訴。
    理  由
一、按除被告所犯為死刑、無期徒刑、最輕本刑為3 年以上有期
    徒刑之罪或高等法院管轄第一審案件者外，於刑事訴訟法第
    273 條第1 項程序進行中，被告先就被訴事實為有罪之陳述
    時，審判長得告知被告簡式審判程序之旨，並聽取當事人、
    代理人、辯護人及輔佐人之意見後，裁定進行簡式審判程序
    ；除簡式審判程序、簡易程序及第376 條第1 款、第2 款所
    列之罪之案件外，第一審應行合議審判，刑事訴訟法第273
    條之1第1項、第284 條之1 分別定有明文。本件被告王孟元
    所犯係死刑、無期徒刑、最輕本刑為3 年以上有期徒刑或高
    等法院管轄第一審案件以外之罪，並於本院行準備程序時就
    被訴事實為有罪之陳述，本院合議庭依前揭規定，經評議結
    果，裁定改由受命法官獨任行簡式審判程序，先予敘明。
二、上揭事實，業據被告王孟元於警詢、偵訊、本院準備程序及
    審理時均坦承不諱，且其於99年6 月30日為警所採取之尿液
    ，經送鑑驗結果，確呈嗎啡陽性反應，可待因亦檢出300ng/
    ml（未過閾值呈陰性反應），此有彰化縣警察局溪湖分局委
    託檢驗尿液代號與真實姓名對照表、詮昕科技股份有限公司
    99年7 月8 日報告編號00000000號濫用藥物尿液檢驗報告各
    1 紙附卷可稽，應認被告之自白確與事實相符，堪以採信。
    另查，被告曾於96年間，因施用毒品案件，經本院以96年度
    毒聲字第691 號裁定送觀察、勒戒後，認有繼續施用毒品之
    傾向，再經本院以97年度毒聲字第219 號裁定送強制戒治，
    於98年2 月19日執行完畢釋放，並由臺灣彰化地方法院檢察
    署檢察官以98年度戒毒偵字第71、72、73、74號為不起訴處
    分確定等情，有臺灣高等法院被告前案紀錄表及臺灣彰化地
    方法院檢察署刑案資料查註紀錄表各1 份附卷可參，被告顯
    係於受強制戒治執行完畢釋放後，5 年內再犯毒品危害防制
    條例第10條第1 項之罪，依同條例第23條第2 項規定，應依
    法論科。綜上所述，本件犯罪事證明確，被告前開犯行洵堪
    認定。
三、查海洛因係毒品危害防制條例第2 條第2 項第1 款所稱之第
    一級毒品，依法不得持有、施用。核被告所為，係犯毒品危
    害防制條例第10條第1 項之施用第一級毒品罪。被告於施用
    前持有第一級毒品海洛因之低度行為，為施用之高度行為所
    吸收，不另論罪。又查，被告前於97年間，先因詐欺案件，
    經本院以97年度員簡字第160 號判決，判處有期徒刑5 月，
    如易科罰金，以新臺幣1 千元折算1 日確定（第一案），再
    因竊盜案件，經本院以97年度易字第597 號判決，判處有期
    徒刑5 月，如易科罰金，以新臺幣1 千元折算1 日確定（第
    二案），上開二案嗣經本院以97年度聲字第1900號裁定定應
    執行刑有期徒刑9 月確定，業於99年4 月22日縮短刑期執行
    完畢等情，此有臺灣彰化地方法院檢察署刑案資料查註紀錄
    表、臺灣高等法院被告前科紀錄表各1 份在卷可稽，其於有
    期徒刑執行完畢後，5 年內故意再犯本件有期徒刑以上之罪
    ，為累犯，應依刑法第47條第1 項之規定，加重其刑。爰審
    酌被告前曾因施用毒品送觀察、勒戒及強制戒治，仍未能戒
    除毒癮，竟再度施用毒品戕害自身健康，及其犯罪之動機、
    目的、所生危害及犯罪後尚知坦承犯行，態度尚稱良好等一
    切情狀，酌情量處如主文所示之刑。
四、據上論斷，應依刑事訴訟法第273 條之1 第1 項、第299 條
    第1 項前段，毒品危害防制條例第10條第1 項，刑法第11條
    前段、第47條第1 項，判決如主文所示。
五、如不服本判決，得於判決書送達之日起10日內，以書狀敘述
    理由，向本庭提出上訴。
本案經檢察官楊聰輝到庭執行職務。
中    華    民    國    99    年    12    月    14    日
                  刑事第九庭          法  官  黃齡玉
以上正本證明與原本無異。
如不服本判決應於收受判決後10日內向本院提出上訴書狀，並應
敘述具體理由；其未敘述上訴理由者，應於上訴期間屆滿後20日
內向本院補提理由書（均須按他造當事人之人數附繕本）「切勿
逕送上級法院」。
中    華    民    國    99    年    12    月    14    日
                                      書記官  李噯靜
附錄本案論罪科刑法條全文：
毒品危害防制條例第10條
施用第一級毒品者，處 6 月以上 5 年以下有期徒刑。
施用第二級毒品者，處 3 年以下有期徒刑。

司法院資訊處製作；財團法人民間司法改革基金會備份。
